臺灣新竹地方法院刑事宣示判決筆錄　100 年度審交訴字第52號
公　訴　人　臺灣新竹地方法院檢察署檢察官
被　　　告　黎振全
指定辯護人　本院公設辯護人林建和
上列被告因公共危險等案件，檢察官提起公訴（99年度偵字第90
42號）後，聲請改依協商程序而為判決，本院於中華民國100 年
9 月30日下午4 時，在本院刑事第十一法庭宣示判決，出席職員
如下：
　　　　　　　　審判長法　官　劉兆菊
　　　　　　　　　　　書記官　林兆嘉
　　　　　　　　　　　通　譯　邱立杰
法官起立朗讀判決主文、犯罪事實要旨、處罰條文，及告以上訴
限制、期間並提出上訴狀之法院，且諭知記載其內容：
一、主  文：
黎振全犯收受贓物，累犯，處有期徒刑肆月。又犯過失傷害罪，
處有期徒刑肆月。又犯肇事致人傷害逃逸罪，累犯，處有期徒刑
柒月。應執行有期徒刑壹年。
二、犯罪事實要旨：
（一）黎振全前於民國93年間，因施用第二級毒品案件，經臺灣
      桃園地方法院於94年1 月26日以94年度壢簡字第182 號判
      決，判處有期徒刑3 月確定，又於93年間，因竊盜案件，
      經臺灣桃園地方法院於94年4 月22日以93年度易字第1204
      號判決判處有期徒刑7 月確定，上揭二案，復經臺灣桃園
      地方法院於94年8 月22日以94年度聲字第2163號裁定應執
      行有期徒刑9 月確定(甲)，又於94年間，因竊盜案件，經本
      院於94年9 月29日易94年度易字第369 號判決判處有期徒
      刑8 月確定(乙)，(甲)(乙)二案接續執行，於95年10月19日縮刑
      期滿執行完畢。再於96年間，因施用第二級毒品案件，經
      本院於96年8 月21日以96年度竹北簡字第260 號判決判處
      有期徒刑6 月確定，復於96年間，因竊盜案件，經本院於
      96 年7月24日以96年度易字第446 號判決判處有期徒刑8
      月確定，另於96年間，因竊盜案件，經本院於96年10月8
      日以96年度易字第547 號判決判處有期徒刑1 年確定，又
      於97年間，因施用第二級毒品案件，經臺灣桃園地方法院
      於97年3 月13日以97年度壢簡字第479 號判決判處有期徒
      刑5 月確定，上揭4 案，復經臺灣桃園地方法院於97年10
      月27日以97年度聲字第3104號裁定應執行有期徒刑2 年4
      月確定，甫於98年10月12日縮刑期滿執行完畢（構成累犯
      ）。
（二）詎其猶不知悔改，分別為下列犯行：
  １、於98年11月12日晚間11時許起至98年11月17日下午2 時止
      間之某不詳時間，在不詳地點，明知真實姓名年籍不詳之
      成年人所交付之車牌號碼9091－KP號自用小客貨車（所有
      人為張先滿，於98年11月12日晚間11時許，在新竹縣湖口
      鄉○○街86號旁空地遭竊，現已發還張先滿具領保管），
      係來路不明之贓物，竟仍基於收受贓物之故意，予以收受
      並供己作為代步之用。
  ２、於98年11月17日下午時30分許，駕駛上開自用小客貨車搭
      載洪誌瑋、陳國昌，沿新竹縣竹北市○○路○ 段150 巷由
      南往北方向行駛，行經新竹縣竹北市○○路○ 段150 巷88
      號前之轉彎路段時，適有洪崧淋駕駛車牌號碼7387－SA號
      自用小客車，沿同路段由北往南方向行駛，黎振全理應注
      意駕駛人在劃有分向限制線之路段，不得駛入來車之車道
      內，且應注意車前狀況，並隨時採取必要之安全措施，而
      依當時天氣雨、日間自然光線、柏油路面濕潤、無缺陷、
      無障礙物、視距良好等情況觀之，又無不能注意之情事，
      其竟疏未注意車前狀況及跨越中央分向限制線，致撞及對
      向由洪崧淋所駕駛之上開自用小客車，致洪崧淋受有前胸
      挫傷之傷害。詎黎振全肇事後，明知其駕駛動力交通工具
      肇事致人受傷，應即採取救護或其他必要之措施，並應向
      警察機關報告；且知悉其已肇事，應有使他人傷亡情事，
      竟基於肇事逃逸之犯意，未報警或實施救護或為其他必要
      之措施，反與洪誌瑋、陳國昌棄車逃逸。
  ３、嗣經警據報前往現場處理，並在上開自用小客貨車副駕駛
      座下煙盒內、後車廂載物空間各採得煙蒂1 根，經送請內
      政部警政署刑事警察局鑑驗，比對結果與洪誌瑋之DNA-ST
      R 型別相符，始循線查悉上情。
（三）案經洪崧淋訴由新竹縣政府警察局竹北分局報告臺灣新竹
      地方法院檢察署檢察官偵查起訴後，經檢察官聲請認罪協
      商判決，由本院合議庭裁定由受命法官獨任改依協商程序
      而為判決。
三、處罰條文：
    刑法第185 條之4 、第284 條第1 項前段、第349 條第1 項
    、第47條第1 項、第51條第5 款。
四、協商判決除有刑事訴訟法第455 條之4 第1 項第1 款於本訊
    問程序終結前，被告撤銷協商合意或檢察官撤回協商聲請者
    ；第2 款被告協商之意思非出於自由意志者；第4 款被告所
    犯之罪非第455 條之2 第1 項所定得以協商判決者；第6 款
    被告有其他較重之裁判上一罪之犯罪事實者；第7 款法院認
    應諭知免刑或免訴、不受理者情形之一，及違反同條第2 項
    「法院應於協商合意範圍內為判決；法院為協商判決所科之
    刑，以宣告緩刑或2 年以下有期徒刑、拘役或罰金為限」之
    規定者外，檢察官與被告均不得上訴。
五、如有前項得上訴之情形，得自收受宣示判決筆錄送達之日起
    10日內，向本院提出上訴書狀，上訴於第二審法院。
本案經檢察官洪期榮到庭執行職務。
中    華    民    國    100   年     9    月    30    日
                  刑事交通庭    書  記  官  林兆嘉
                                審判長法官  劉兆菊
以上筆錄正本係照原本作成。
中    華    民    國    100    年    9    月    30    日
                                書  記  官  許榮成
附錄論罪科刑法條：
中華民國刑法第185條之4：
駕駛動力交通工具肇事，致人死傷而逃逸者，處6月以上5年以下
有期徒。
中華民國刑法第284條第1項
因過失傷害人者，處6 月以下有期徒刑、拘役或5 百元以下罰金
，致重傷者，處1 年以下有期徒刑、拘役或5 百元以下罰金。
中華民國刑法第349 條
收受贓物者，處3 年以下有期徒刑、拘役或5 百元以下罰金。
搬運、寄藏、故買贓物或為牙保者，處5 年以下有期徒刑、拘役
或科或併科1 千元以下罰金。